# 5 、请教，关於在结构化主体中是否享有（重大或重要的）可变回报的判断

提问人：冷凝子 时间：2015-01-13 13:22:40
投资方对结构化主体享有可变回报，即承担或享有的可变回报的权利或风险，是投资方对结构化主体进行控制的动机和意图。同时，投资方是否承担或享有（重大或重要的）可变回报的权利或风险也是判断作为决策者的投资方是主要责任人还是代理人，以及判断投资方对结构化主体是否拥有权力的重要依据之一。问题：在部分金融企业（如证券公司等）发起设立的理财产品中，投资方对结构化主体享有可变回报的类型主要有：按固定比例计提管理费、按固定比例计提业绩报酬、按出资额或认购额的比例参与分红、享有劣后级或次级收益（剩余收益）、对结构化主体的其他投资方提供（有限）担保或承担（有限）补偿责任等。（ 1 ）只要在结构化主体中享有劣后级或次级收益（剩余收益），或对结构化主体的其他投资方提供担保或承担补偿责任的，是否就应该直接认定在结构化主体中享有重大或重要的可变回报？（ 2 ）如果对结构化主体享有按固定比例计提管理费、按固定比例计提业绩报酬、按出资额或认购额的比例参与分红，与此同时，还存在对其他投资方提供有限担保或有限补偿责任的，是否也可以直接认定在在结构化主体中享有重大或重要的可变回报？（ 3 ）如果仅仅对结构化主体享有按固定比例计提管理费、按固定比例计提业绩报酬、按出资额或认购额的比例参与分红等情况的，是否需要考虑享有可变回报的比例（如，PWC、EY以及Deloitte等在不同非正式场合所提到的30%比例），如果比例过低，可以认定在结构化主体中不再享有重大的可变回报？（ 4 ）如果投资方没有持有或认购结构化主体的份额，也并不意味着投资方在结构化主体中没有享有重要或重大的可变回报？

回答人：chenyiwei
1 、“重大”这一概念本身就包含了定量和定性两方面的考虑。在定量方面，要考虑次级权益份额占总份额的比例、本企业在次级权益份额中的持有份额、该结构化产品的投资对象和风格以及由此导致的整体回报可变程度、不同份额之间的利益分配机制和有限担保承诺等因素，进行综合分析评价。 2 、同上。 3 、应考虑可变回报的比例，如约定俗成的 30 ％惯例。 4 、不能完全排除，但确实可能性会小很多。